
\vspace{1.8em}
\begin{minipage}{\textwidth}
\stepcounter{mallinumber}
\textbf{Tüüpsõnamall \arabic{mallinumber}\,\vadja{rooppõ}}\\

\begin{sideways}
\begin{tabular}{l l}
muutvormimall & tunnused \\
\hline
\underline{roop}\,+\,põ & \textsc{ sg nom } \\
\underline{roop}\,+\,a & \textsc{ sg gen } \\
\underline{roop}\,+\,pa & \textsc{ sg par } \\
\underline{roop}\,+\,pasõ & \textsc{ sg ill } \\
\underline{roop}\,+\,põz & \textsc{ sg ine } \\
\underline{roop}\,+\,õss & \textsc{ sg ela } \\
\underline{roop}\,+\,õllõ & \textsc{ sg all } \\
\underline{roop}\,+\,õll & \textsc{ sg ade } \\
\underline{roop}\,+\,õlt & \textsc{ sg abl } \\
\underline{roop}\,+\,õssi & \textsc{ sg tra } \\
\underline{roop}\,+\,põssaa & \textsc{ sg ter } \\
\underline{roop}\,+\,õka & \textsc{ sg com } \\
\underline{roop}\,+\,õd & \textsc{ pl nom } \\
\underline{roop}\,+\,põjõ & \textsc{ pl gen } \\
\underline{roop}\,+\,õit & \textsc{ pl par } \\
\underline{roop}\,+\,õisõ & \textsc{ pl ill } \\
\underline{roop}\,+\,õiz & \textsc{ pl ine } \\
\underline{roop}\,+\,õiss & \textsc{ pl ela } \\
\underline{roop}\,+\,õillõ & \textsc{ pl all } \\
\underline{roop}\,+\,õill & \textsc{ pl ade } \\
\underline{roop}\,+\,õilt & \textsc{ pl abl } \\
\underline{roop}\,+\,õissi & \textsc{ pl tra } \\
\underline{roop}\,+\,õissaa & \textsc{ pl ter } \\
\underline{roop}\,+\,õika & \textsc{ pl com } \\
\end{tabular}
\end{sideways}
\captionof{table}{Tüüpsõna \arabic{mallinumber}\,\textit{rooppõ} ekstraheeritud muutvormimallid.}
\label{tab:tüüpsõnamall-rooppõ}

\end{minipage}

 
\vspace{1em}
\noindent Tüüpsõna ei hõlma teisi lekseeme vormi\-sõnastikus.
